臺灣高雄地方法院刑事判決　　　　　　　　　　　　　九十一年度易字第六三號
　　公訴人　臺灣高雄地方法院檢察署檢察官
　　被　告　丁○○
　　被　告　丙○○
　　被　告　甲○○
　　被　告　乙○○
右列被告因傷害案件，經檢察官提起公訴（八十九年度偵字第二六三七八號），本院
判決如左：
    主  文
乙○○傷害人之身體，處拘役伍拾日，如易科罰金，以參佰元折算壹日。
丁○○、丙○○、甲○○，均無罪。
    事  實
一、丁○○與陳黃娟原均在高雄市○○區○○街九巷經營收費停車場生意，民國八十
    九年十月六日十五時三十分許，丁○○與陳黃娟在高雄市○○區○○街九巷十八
    號前，因收費停車場客源問題發生口角，甲○○之夫丙○○隨即上前欲毆打丁○○，嗣丁○○閃躲後，雖未遭丙○○打中，惟甲○○之子乙○○見狀竟基於普通
    傷害之犯意，上前揮拳毆打丁○○臉部，致丁○○受有頭部外傷、臉部右臉頰右
    眼框打撲挫裂傷紅腫瘀血、右眼球瘀血等傷害，丁○○遭毆打受傷後，隨即與丙○○、乙○○相互拉扯，甲○○則上前欲將雙方拉開，惟拉扯之中乙○○並接續
    前揭普通傷害犯意，徒手推丁○○，丁○○因而撞到停在路旁之機車跌倒在地，
    受有左腿膝左下腿挫傷紅腫瘀血之傷害。
二、案經丁○○訴由高雄市政府警察局苓雅分局移送臺灣高雄地方法院檢察署檢察官
    偵查起訴。
    理  由
甲、有罪部分
一、右揭犯罪事實，業據被告乙○○於本院審理時坦承：我過去時雙方還沒有拉扯，
    我先動手打丁○○二拳等語不諱，核與被告甲○○供稱：我兒子推丁○○，丁○○才撞到機車等語（見本院九十一年三月八日準備程序筆錄），均大致相符，而
    告訴人丁○○確因而受有頭部外傷、臉部右臉頰右眼框打撲挫裂傷紅腫瘀血、右
    眼球瘀血及左腿膝左下腿挫傷紅腫瘀血之傷害，亦有驗傷診斷書一紙在卷可資佐
    證。
二、被告丁○○雖一再指稱被告丙○○、甲○○亦共同參與毆打伊，惟其既先於警訊
    時對案發之過程陳稱：乙○○上前與我理論就動手打我，甲○○拉我褲子及下體
    ，丙○○出手要打我但未打到等語（見八十九年十月十六日警訊筆錄），嗣於本
    院審理時復陳稱：乙○○打我後腦及臉頰，不知誰把我推倒，丙○○動手打我，
    我閃開後，乙○○就打我二拳等語（見本院九十一年三月八日準備程序筆錄、九
    十一年三月十九日審判筆錄），均未具體指訴被告丙○○、甲○○二人有何實際
    參酌毆打伊成傷之行為，參以被告乙○○供稱：我過去時雙方還沒有拉扯，我先
    動手打丁○○二拳，我媽媽在旁邊拉雙方的手是要勸架等語、被告丙○○於本院
    審理時不否認與被告丁○○發生拉址等情，暨被告甲○○亦供稱：我兒子推丁○○，丁○○才撞到機車等語，則本件應係被告乙○○見被告丙○○與被告丁○○
    發生爭執後，單獨基於普通傷害之犯意上前揮拳毆打被告丁○○成傷，四人隨即
    相互拉扯，最後被告丁○○並遭被告乙○○單獨推擠後，撞到停在路旁之機車跌
    倒在地而受傷，故自不得以被告丙○○、甲○○曾對被告丁○○有拉扯之行為，
    即遽論其二人亦參與被告乙○○毆打被告丁○○成傷之行為，或與被告乙○○於
    案發前即有共同傷害之謀議，並推由被告乙○○實施犯罪行為。至證人董素美雖
    到庭證稱案發當時有目擊全案發生經過，並看到被告丙○○打被告丁○○，惟其
    既另證稱沒有看到被告丁○○腳如何受傷，且其證稱：乙○○從丁○○那邊經過
    ，被告丁○○要和他講話，講不到二句乙○○就先打丁○○，我離丁○○約十公
    尺，隨後他父母就過來，這時客人要牽車，我幫客人牽完車後回頭要勸架，發現
    丁○○已被打在地上等語（見本院九十一年三月十九日審判筆錄），除與被告丁○○等人所述之案發經過不符外，亦可見其未目擊全案發生經過，則其證詞，自
    難採為不利被告丙○○之證據。從而，本件事證至此已臻明確，被告丁○○所指
    被告丙○○、甲○○二人共同參與毆打伊云云，尚無所據，被告乙○○犯行洵堪
    認定，應依法加以論科。
二、核被告乙○○所為，係犯刑法第二百七十七條第一項之傷害罪。公訴意旨認被告
    乙○○與被告丙○○、甲○○係共同正犯，應稍有未洽。爰審酌被告乙○○之犯
    罪動機、目的、手段，與生活狀況、品行、智識程度，被告丁○○所受之傷勢非
    微，暨被告乙○○於本院審理坦承犯行，態度尚稱良好等一切情狀，量處如主文
    所示之刑。又按被告乙○○行為後，刑法第四十一條第一項已於九十年一月四日
    修正為：「犯最重本刑五年以下有期徒刑以下刑之罪，而受六個月以下有期徒刑
    或拘役之宣告，因身體、教育、職業、家庭之關係或其他正當事由，執行顯有困
    難者，得以一元以上三元以下折算一日。但確因不執行所宣告之刑，難收矯正之
    效，或難以維持法秩序者，不在此限」，並經總統於九十年一月十日公布，而於
    同年一月十二日生效，併參酌最高法院二十四年七月民刑庭總會決議之意旨，故
    依前開條文及刑法第二條第一項前段之規定，易科罰金之折算標準條件自應適用
    新法，而就被告乙○○所宣告之刑諭知易科罰金之折算標準，以示儆懲。
乙、無罪部分
一、公訴意旨略以：八十九年十月六日十五時三十分許，被告丁○○與被告甲○○在
    高雄市○○區○○街九巷十八號前，因收費停車場客源問題發生口角後，被告甲○○、丙○○竟與被告丁○○相互基於普通傷害之犯意，彼此拉扯及互毆，被告
    乙○○見狀亦參與毆打被告丁○○，致被告丁○○受有前揭傷害，被告丙○○則
    受有右臉部、前胸、左手臂抓傷各一乘一、一乘二、一乘一平方公分之傷害，因
    認被告丁○○、丙○○、甲○○三人，亦涉犯刑法第二百七十七條第一項之傷害
    罪嫌等語。
二、按犯罪事實應依證據認定之，無證據不得推定其犯罪事實，又不能證明被告犯罪
    者，應諭知無罪之判決，刑事訴訟法第一百五十四條、第三百零一條第一項分別
    定有明文。經查：
  (一)公訴意旨雖認被告丙○○、甲○○涉有傷害犯行，被告丁○○亦指稱被告丙○○
    、甲○○亦共同毆打伊，惟本件應係被告乙○○見被告丙○○與被告丁○○發生
    爭執後，單獨基於普通傷害之犯意上前揮拳毆打被告丁○○成傷，四人隨即相互
    拉扯，最後被告丁○○並遭被告乙○○單獨推擠後，撞到停在路旁之機車跌倒在
    地而受傷等情，既已詳如前述，則公訴意旨認被告丙○○、甲○○亦涉有傷害犯
    行，即稍有未洽。此外，本件復無其他積極證據足資證明被告丙○○、甲○○有
    何公訴人所指之傷害犯行，自應依法為被告丙○○、甲○○無罪之諭知，以期適
    法。
  (二)又公訴意旨雖以被告丙○○受有右臉部、前胸、左手臂抓傷各一乘一、一乘二、
    一乘一平方公分之傷害，而認被告丁○○亦涉有傷害犯行，惟被告丙○○既自承
    ：我受的傷是被丁○○用手打的，其中捉傷部分是被他女朋友叫董素美用鐵鉤捉
    的等語（見本院九十一年三月八日準備程序筆錄），則被告丙○○所受之前揭右
    臉部、前胸、左手臂抓傷各一乘一、一乘二、一乘一平方公分之傷害，自與被告
    丁○○無涉。至被告丙○○雖另受有右手三、四指近端關節挫傷腫痛、左腕扭傷
    之傷害，有信安中醫醫院診斷證明書一紙在卷可稽，惟前揭傷勢既均屬輕微，被
    告丙○○復不否認曾與被告丁○○相互拉扯，並於警訊時自承前揭傷勢係在拉扯
    中發生，參以雙方拉扯之時，一方手、腕部受有輕微挫傷腫痛、扭傷乃為常情，
    則自難以被告丙○○受有前揭傷勢即推論係被告丁○○毆打所導致，或謂被告丁○○主觀上具有傷害之犯意，公訴意旨認被告丁○○亦涉有傷害犯行，似稍有未
    洽。此外，本件復無其他積極證據足資證明被告丁○○有何公訴人所指之傷害犯
    行，自應依法為被告丁○○無罪之諭知，以期適法。
據上論斷，應依刑事訴訟法第二百九十九條第一項前段、第三百零一條第一項，刑法
第二百七十七條第一項、修正後第四十一條第一項、第二條第一項前段，罰金罰鍰提
高標準條例一條前段、第二條，判決如主文。
本案經檢察官秦德進到庭執行職務。
中      華      民      國    九十一    年      三      月    二十九    日
                                臺灣高雄地方法院刑事第七庭
                                  法  官 劉傑民
右正本證明與原本無異。
如不服本判決，應於判決送達後十日內，向本院提出上訴狀。
                                  書記官 黃琬婷
中      華      民      國    九十一    年      三      月    二十九    日
附錄法條
刑法第二百七十七條第一項：
傷害人之身體或健康者，處三年以下有期徒刑、拘役或一千元以下罰金。
